【裁判字號】    95,訴,82
【裁判日期】    950823
【裁判案由】    違反槍砲彈藥刀械管制條例
【裁判全文】
臺灣臺南地方法院刑事判決                95年度訴字第82號
公  訴  人  臺灣臺南地方法院檢察署檢察官
被      告  丙○○
                    現於臺灣臺南戒治所強制戒治中
指定辯護人  本院公設辯護人  乙○○
上列被告因違反槍砲彈藥刀械管制條例案件，經檢察官提起公訴
（九十四年度營偵字第一二０四號），本院判決如下：
    主  文
丙○○未經許可，持有可發射子彈具有殺傷力之改造手槍，處有
期徒刑年陸月，併科罰金新臺幣拾萬元，罰金如易服勞役，以
新臺幣壹仟元折算壹日。扣案可發射子彈具有殺傷力之改造手槍
壹枝（槍枝管制編號0000000000號，含彈匣壹個）及
子彈壹顆均沒收。
    事  實
一、丙○○明知可發射子彈具有殺傷力之改造手槍及子彈，非經
    中央主管機關許可均不得持有，仍於民國九十四年七月五日
    某時許，在臺南縣永康市○○○道路附近，以新台幣（下同
    ）五萬元之對價，向一自稱「阿江」真實姓名年籍不詳之成
    年男子，購得具有殺傷力之仿ＳＩＧ  ＳＡＵＥＲ廠半自動
    手槍製造製造之改造玩具手槍一枝（槍枝管制編號0000
    000000號，含彈匣一個），及均具有殺傷力之制式子
    彈十顆、土造子彈三顆後，即未經許可而持有之。丙○○並
    將前揭可發射子彈具有殺傷力之改造手槍一支（含彈匣一個
    ）及土造子彈二顆置於其位於臺南縣鹽水鎮水秀里土庫九六
    號租屋處，並將其餘制式子彈十顆及土造子彈一顆置於其位
    於臺南縣新營市○○路三一巷五五號四樓之四租屋處。嗣經
    警於九十四年十月二十六日上午二時四十分許，在其位於臺
    南縣鹽水鎮水秀里土庫九六號租屋處扣得前揭可發射子彈具
    有殺傷力之改造手槍一支（含彈匣一個）及土造子彈二顆，
    另於同日上午三時二十分許，在其臺南縣新營市○○路三一
    巷五五號四樓之四租屋處，扣得其餘制式子彈十顆及土造子
    彈一顆（丙○○所持有之前開具有殺傷力子彈，除制式子彈
    一顆外，餘均已於鑑定時試射）。
二、案經臺南縣警察局移送臺灣臺南地方法院檢察署檢察官偵查
    起訴。
    理  由
一、上開犯罪事實業據被告丙○○於本院審理時坦承不諱，並有
    具有殺傷力之仿ＳＩＧ  ＳＡＵＥＲ廠改造玩具手槍一枝（
    槍枝管制編號0000000000號，含彈匣一個），及
    具有殺傷力之制式子彈一顆扣案可證。而上開扣案之改造手
    槍經送內政部警政署刑事警察局鑑定，認係仿ＳＩＧ  ＳＡ
    ＵＥＲ廠半自動手槍製造，經更換土造金屬槍機及土造金屬
    槍管改造而成之改造手槍，機械性能良好，可供擊發適用子
    彈，認具殺傷力，有內政部警政署刑事警察局九十四年十一
    月二十九日刑鑑字第０九四０一七一四八六號槍彈鑑定書一
    份附卷可稽（見偵卷第一九至二一頁）；另經本院函請法務
    部調查局以試射方式鑑定，亦認依該改造手槍之槍管結構及
    材質強度，能擊發適合其發射之具有殺傷力之子彈等情，有
    該局九十五年六月二日調科參字第０九五００二四九０三０
    ０號鑑定通知書一份在案可參（參見本院卷第四六頁），堪
    認前揭改造手槍確屬槍砲彈藥刀械管制條例所規範之可發射
    子彈，具殺傷力之改造手槍。另扣案制式子彈十顆、土造子
    彈三顆，經內政部警政署刑事警察局採樣其中制式子彈九顆
    、土造子彈三顆試射鑑定，認具殺傷力，有前開內政部警政
    署刑事警察局槍彈鑑定書在卷可參。從而，堪認被告自白與
    事實相符，堪予採信。綜上，本件事證明確，被告前揭犯行
    ，足以認定。
二、故核被告所為，係犯槍砲彈藥刀械管制條例第八條第四項之
    未經許可，持有可發射子彈具有殺傷力之改造手槍罪，及同
    條例第十二條第四項之未經許可，持有子彈罪。被告以一持
    有行為，同時持有改造手槍及子彈，觸犯構成要件不相同之
    罪名，為異種想像競合犯，應依刑法第五十五條前段規定從
    一重之未經許可，持有可發射子彈具有殺傷力之改造玩具手
    槍罪論處。另按被告行為後，刑法第五十五條之規定，業於
    九十四年一月七日修正公布，並於九十五年七月一日施行，
    惟修正施行後之新刑法，關於第五十五條前段想像競合之規
    定，並無變異，僅增列同條但書，將科刑限制之法理明文化
    ，並非屬法律之變更，故無新舊法比較適用之問題。爰審酌
    被告犯罪動機、手段、非法持有槍、彈之行為對社會及人身
    安全威脅甚鉅，犯後坦承犯行之態度等一切情狀，量處如主
    文所示之刑，罰金部分並諭知易服勞役之折算標準，以示懲
    儆。而被告於行為後，刑法第四十二條第二項已於九十四年
    一月七日修正公布，並於九十五年七月一日施行。修正施行
    前刑法第四十二條第二項前段規定：「易服勞役以一元以上
    三元以下折算一日。」，又受刑人行為時之易服勞役折算標
    準，業據修正前罰金罰鍰提高標準條例第二條前段（業已刪
    除）規定，就其原定數額提高為一百倍折算一日，依此，易
    服勞役折算標準，應以銀元三百元即新臺幣九百元折算一日
    。惟修正施行後之刑法第四十二條第三項前段規定：「易服
    勞役以新台幣一仟元、二仟元或三仟元折算一日。」，經比
    較修正施行前後之易服勞役折算標準，以修正施行後之規定
    ，較有利於受刑人。故依刑法第二條第一項後段規定，適用
    修正施行後之刑法第四十二條第三項規定，定其折算標準。
    末者，扣案之具有殺傷力之仿ＳＩＧ  ＳＡＵＥＲ廠半自動
    手槍製造製造之改造玩具手槍一枝（槍枝管制編號0000
    000000號，含彈匣一個）及制式子彈一顆（另經鑑驗
    機關試射完畢之十二顆子彈，僅剩餘彈頭、彈殼，而失其子
    彈之結構及性能，不具殺傷力，故不併予諭知沒收），均屬
    違禁物，應依刑法第三十八條第一項第一款規定宣告沒收。
    至於刑法第三十八條第一項第一款之規定並未修正，自無庸
    為新舊刑法之比較，併予敘明。
據上論斷，應依刑事訴訟法第二百九十九條第一項前段，槍砲彈
藥刀械管制條例第八條第四項、第十二條第四項，刑法第二條第
一項前段、第十一條前段、第五十五條、第四十二條第三項、第
三十八條第一項第一款，判決如主文。
本案經檢察官甲○到庭執行職務。
中    華    民    國    95    年    8     月    23    日
                  刑事第十二庭  審判長  法  官  陳志成
                                        法  官  莊玉熙
                                        法  官  卓穎毓
以上正本證明與原本無異。
如不服本判決應於送達後十日內向本院提出上訴狀（應附繕本）
。
                                        書記官  秦建華
中    華    民    國    95    年    8     月    23    日
附錄法條：
槍砲彈藥刀械管制條例第八條第四項
未經許可，持有、寄藏或意圖販賣而陳列第一項所列槍枝者，處
三年以上十年以下有期徒刑，併科新臺幣七百萬元以下罰金。
槍砲彈藥刀械管制條例第十二條第四項
未經許可，持有、寄藏或意圖販賣而陳列子彈者，處五年以下有
期徒刑，併科新台幣三百萬元以下罰金。


司法院資訊處製作；財團法人民間司法改革基金會備份。
